【裁判字號】    97,交易,455
【裁判日期】    971017
【裁判案由】    過失傷害
【裁判全文】
臺灣臺中地方法院刑事判決             97年度交易字第455號
公  訴  人  臺灣臺中地方法院檢察署檢察官
被      告  丙○○
                      號
上列被告因過失傷害案件，經檢察官提起公訴（97年度偵字第15
854號），本院判決如下：
    主    文
丙○○因過失傷害人，處有期徒刑貳月，如易科罰金，以新臺幣
壹仟元折算壹日。
    犯罪事實
一、丙○○於民國97年1月18日19時40分許，駕駛車號7Q-9067號
    自小客車，沿臺中市○○路由北向南方向左轉臺中港路，本
    應注意轉彎車應讓直行車先行，且當時天候晴、路面鋪裝柏
    油、路面乾躁、無缺陷或障礙物，視距良好，行車管制號誌
    運作正常，依其智識及能力並無不能注意之情事，竟疏於注
    意，適有乙○○騎乘車牌號碼SS3-212號重型機車，沿臺中
    市○村路由南往北方向直行 (沿美村路直行過臺中港路口後
    ，為健行路)，而在上開交岔路口，丙○○駕駛之上開自小
    客車右前車頭撞擊乙○○所騎乘上開機車之前方車身，致乙
    ○○人車倒地，因而受有左股骨轉子間骨折、左手腕橈股骨
    折、臉部及左下肢多處擦傷等傷害。丙○○於肇事後，在有
    偵查權限之警察機關尚未發覺犯罪前，在場及當場向據報前
    來處理、有偵辦犯罪職務之臺中市警察局第一分局交通分隊
    警員劉志銘自首而接受裁判。
二、案經乙○○委由吳淑芳律師訴請臺灣臺中地方法院檢察署檢
    察官偵查起訴。
    理    由
一、本件被告丙○○對於卷內書面證據資料之證據能力並未有所
    爭執，迄於言詞辯論終結前，亦未主張有何刑事訴訟法第
    159條第1項不得為證據之情形，應認其已同意本件卷內之書
    面證據資料均得作為證據，且經本院審酌後，認本件卷內證
    據資料並無不適當之情形，應認均有證據能力，合先敘明。
二、被告丙○○就上揭犯罪事實均坦認不諱，復有道路交通事故
    現場圖1張、道路交通事故調查報告表（一）、（二）各1份
    、臺中市○○○道路交通事故談話紀錄表2張、臺中市○○
    ○道路交通事故初步分析研判表、道路交通事故補充資料表
    各1份及相關照片6張在卷足佐，且告訴人因本件車禍，受有
    如犯罪事實欄所載之前揭傷勢，有中國醫藥大學附設醫院診
    斷證明書1份存卷可參；又按汽車行駛至交岔路口，轉彎車
    應讓直行車先行，及駕駛人駕駛車輛時，應注意車前狀況，
    隨時採取必要之安全措施，道路交通安全規則第102條第1項
    第7款、第94條第3項分別定有明文，而本件車禍發生當時天
    候晴、路面鋪裝柏油、路面乾躁、無缺陷或障礙物，視距良
    好，行車管制號誌運作正常等情，為前開道路交通事故調查
    表 (一) 所明載，應認為被告駕車當時並無不能注意之情事
    ，詎竟疏未讓直行車先行及注意車前狀況，而發生本件車禍
    事件，其駕車行為違反上開行車規定，自有過失，甚為明確
    ，且告訴人因本件車禍事故受有左側腓骨骨折、內踝骨折及
    右側骨盆骨折等傷害，已見前述，被告之過失駕駛行為與告
    訴人之傷害結果間，具有相當因果關係，亦足認定。是綜此
    ，被告之自白核與事實相符，本件事證已臻明確，被告犯行
    洵堪認定。
三、核被告所為，係犯刑法第284條第1項前段之過失傷害罪。又
    本院審酌被告於車禍發生後在場及當場向據報前來處理、有
    偵辦犯罪職務之臺中市警察局第一分局交通分隊警員劉志銘
    自首而接受裁判等情，此有臺中市○○○道路交通事故肇事
    人自首情形紀錄表及前開道路交通事故調查報告表 (二) 載
    明被告肇事後並未逃逸之情可憑，認為被告係對於未發覺之
    罪自首而受裁判，茲依刑法第62條前段之規定，減輕其刑。
    爰審酌被告前無不法之犯罪前科紀錄，素行尚佳，有其臺灣
    高等法院被告前案紀錄表附卷可查，及其於本件車禍之過失
    程度、告訴人上開受傷狀況，以及被告肇事後因和解金額差
    距甚大而未能與告訴人達成和解，暨其犯後坦認其有過失之
    犯罪後態度等一切情形，量處如主文所示之刑，並諭知易科
    罰金之折算標準。
據上論斷，應依刑事訴訟法第299條第1項前段，刑法第284條第1
項前段、第62條前段、第41條第1項前段，刑法施行法第1條之1
，判決如主文。
本案經檢察官顏甲○○到庭執行職務。
中    華    民    國    97    年    10    月    17    日
                        刑事第三庭  法  官  楊曉惠
以上正本證明與原本無異。
如不服本判決，應於收受送達後10日內向本院提出上訴書狀（應
敘述具體理由並附繕本）。
上訴書如未敘述理由，應於上訴期間屆滿後20日內補提理由書於
本院。
                                    書記官  陳玲誼
中    華    民    國    97    年    10    月    17    日
附錄論罪科刑法條
刑法第284條第1項
因過失傷害人者，處六月以下有期徒刑、拘役或五百元以下罰金
，致重傷者，處一年以下有期徒刑、拘役或五百元以下罰金。


司法院資訊處製作；財團法人民間司法改革基金會備份。
